臺灣屏東地方法院交通事件裁定　　　　 93年度交聲字第231號
異　議　人　甲○○
即受處分人
送達代收人　鍾向益
上列受處分人因違反道路交通管理處罰條例案件，對於交通部公
路總局高雄區監理所屏東監理站93年12月2 日所為之處分（原處
分：屏監違字第裁82－B00000000 號），聲明異議，本院裁定如
下：
    主  文
異議駁回。
    理  由
一、異議意旨略以：異議人即受處分人甲○○固於93年10月21日
    下午4 時25分許，將騎乘之車牌號碼WYP －945 號機車，停
    放在高雄市○○○路高雄中學前人行道上，但當時該人行道
    並未設有任何禁止停車之標示牌，與該路段毗鄰之戚光街、
    建國路等處3 處標示牌，則係於93年11月20日以後方設置，
    異議人根本無從得知該人行道為禁止停車地點，故異議人不
    具過失責任，為此聲明異議。
二、按人行道，係指為專供行人通行之騎樓、走廊，及劃設供行
    人行走之地面，道路與人行天橋及人行地下道；而橋樑、隧
    道、圓環、障礙物對面、鐵路平交道、人行道、行人穿越道
    、快車道等處，不得臨時停車；汽車駕駛人停車時，停車時
    間、位置、方式、車種不依規定者，處新臺幣600 元以上12
    00元以下罰鍰，道路交通管理處罰條例第3 條第3 款、道路
    交通安全規則第111 條、道路交通管理處罰條例第56條第1
    項第9 款分別定有明文。又人民違反法律上之義務而應受行
    政罰之行為，法律無特別規定時，雖不以出於故意為必要，
    仍須以過失為其責任條件。但應受行政罰之行為，僅須違反
    禁止規定或作為義務，而不以發生損害或危險為其要件者，
    推定為有過失，於行為人不能舉證證明自己無過失時，即應
    受處罰，司法院大法官會議釋字第275 號著有解釋。
三、經查：異議人甲○○於93年10月21日下午4 時25分許，將騎
    乘之車牌號碼WYP －945 號機車，停放在高雄市○○○路高
    雄中學前人行道上，經警舉發交通違規，並予拖吊之事實，
    業經證人即本件舉發警員乙○○證述在卷，且為異議人所不
    爭，堪信屬實。而高雄市高雄中學前人行道，係高雄市政府
    交通局93年8 月初，依「道路標誌標線號誌設置規則」規定
    依其順行方向，於各路口設置有「人行道禁停（駛）車輛違
    者拖吊」之標示牌，供駕駛人遵循等情，有高雄市政府交通
    局94年4 月7 日高交市停第0940010795號函1 份及該函所附
    照片3 張附卷可稽。故異議人聲明高雄中學前人行道，於舉
    發時未設禁止停車標誌，即非事實。又異議人停放機車位置
    之高雄中學前人行道上設立禁止停放的標誌，該標誌距離異
    議人停放機車的位置大約有50公尺，且高雄市○○○路全部
    人行道都有規劃小花圃，在花圃中間都有種樹，禁止停放機
    車，禁止停放車輛的標誌也是樹立在高雄市○○○路雄中圍
    牆旁，目前高雄市○○○道都禁止停放機車，可以停放機車
    處則設有機車停車彎等情，亦據證人乙○○證述甚詳。再本
    件縱因被告未看見禁止停車標誌，然揆諸司法院大法官會議
    釋字第275 號解釋，異議人亦不得據以主張無過失而免責。
    從而，原處分機關據此認為異議人違反道路交通管理處罰條
    例第56條第1 項第9 款之規定，而裁決異議人應罰鍰6 百元
    ，自屬合法。是異議人之聲明異議，為無理由，應予駁回。
四、據上論斷，應依道路交通案件處理辦法第19條，裁定如主文
    。
中　　華　　民　　國　　94　　年　　4 　　月　　29　　日
                    交通法庭    法  官  楊文廣
以上正本證明與原本無異。
如不服本裁定應於收受送達後五日內向本院提出抗告書狀敘述抗
告之理由抗告於台灣高等法院高雄分院。
中　　華　　民　　國　　94　　年　　4 　　月　　29　　日
                                書記官  林志憲
